【裁判字號】    99,上訴,2753
【裁判日期】    990819
【裁判案由】    毒品危害防制條例
【裁判全文】
臺灣高等法院刑事判決                99年度上訴字第2753號
上  訴  人
即  被  告  甲○○
上列上訴人因違反毒品危害防制條例案件，不服臺灣板橋地方法
院99年度訴字第2035號，中華民國99年6月30日第一審判決（起
訴案號：臺灣板橋地方法院檢察署99年度毒偵字第3384號），提
起上訴，本院判決如下：
    主  文
上訴駁回。
    理  由
一、不服地方法院之第一審判決而上訴者，應提出上訴書狀，向
    管轄第二審之高等法院為之。上訴書狀應敘述具體理由，刑
    事訴訟法第361條第1項、第2項定有明文。所謂「應敘述具
    體理由」，係指須就不服之判決為具體之指摘而言。惟提起
    第二審上訴之目的，既在於請求第二審法院撤銷、變更原判
    決，故所稱具體理由，係指須就不服之判決為具體之指摘而
    言，如僅泛稱原判決認事用法不當或採證違法、判決不公，
    或就原判決已詳予說明論斷之事項，徒憑己意，泛言爭執等
    ，則非具體理由。本件原判決依憑被告甲○○之自白及卷內
    相關證據資料，認定被告各基於施用第一、二級毒品海洛因
    、甲基安非他命之犯意，於民國99年2月6日下午5時20分許
    為警查獲時往前回溯之26小時及96小時內之某時許，在臺北
    縣中和市○○路263巷9弄10號4樓住處，分別施用第一級毒
    品海洛因、第二級毒品甲基安非他命各一次等情。因而論被
    告以施用第一級毒品，累犯罪，處有期徒刑七月；又施用第
    二級毒品，累犯罪，處有期徒刑三月。並定應執行刑有期徒
    刑八月。已於判決內說明：審酌被告屢犯不改，顯見其意志
    不堅，缺乏勒戒動機，其施用毒品足以導致精神障礙、性格
    異常，甚至造成生命危險，戕害一己之身體健康，惟念其犯
    後已能坦承犯行，態度良好，且均持續就醫接受戒除毒癮治
    療，有亞東紀念醫院診斷證明書一份在卷可參，顯見其甚有
    悔意等一切情狀等科刑輕重之理由。經核認事、用法及量刑
    均無不合。被告上訴意旨略稱：被告深具悔意，已以美沙東
    代替療程，並有相當成效，請給予自新機會，從輕量刑云云
    。係就原審已審酌之事項，再泛為主張，且並未具體指明原
    判決有何認事、用法及量刑等足以影響判決本旨之違法或不
    當情形，自不合於首揭提起第二審上訴，上訴書狀應敘述具
    體理由之規定。其上訴顯屬違背法律上之程式，爰不經言詞
    辯論，駁回其上訴。
二、據上論斷，應依刑事訴訟法第367條前段、第372條，判決如
    主文。
中    華    民    國    99    年    8    月     19    日
                  刑事第十二庭審判長法  官  蔡永昌
                                    法  官  吳啟民
                                    法  官  蔡國在
以上正本證明與原本無異。
施用第一級毒品部分如不服本判決，應於收受送達後10日內向本
院提出上訴書狀，其未敘述上訴之理由者並得於提起上訴後10日
內向本院補提理由書（均須按他造當事人之人數附繕本）「切勿
逕送上級法院」。
施用第二級毒品部分，不得上訴。
                                     書記官  顧哲瑜
中    華    民    國    99    年    8     月    19    日

司法院資訊處製作；財團法人民間司法改革基金會備份。
